【裁判字號】    92,小上,13
【裁判日期】    920324
【裁判案由】    返還損失賠償費用等
【裁判全文】
臺灣台北地方法院民事裁定  九十二年小上字第一三號
    上  訴  人  乙○○
    被上訴人    甲○○
右當事人間請求返還損失賠償費用等事件，上訴人對於中華民國九十一年十一月十一
日本院臺北簡易庭九十一年度北小字第二一九二號第一審小額民事判決提起上訴，本
院裁定如左：
    主      文
上訴駁回。
第二審訴訟費用新台幣捌佰拾元由上訴人負擔。
    理      由
一、按對於小額程序之第一審裁判上訴，非以其違背法令為理由，不得為之；至其上
    訴狀應記載上訴理由，表明下列各款事項：一、原判決所違背之法令及其具體內
    容。二、依訴訟資料可認為原判決有違背法令之具體事實，民事訴訟法第四百三
    十六條之二十四第二項、第四百三十六條之二十五條分別定有明文。又依同法第
    四百三十六條之三十二第二項準用第四百六十八條及第四百六十九條規定，判決
    不適用法規或適用不當者，為違背法令，其中判決有同法第四百六十九條所列各
    款情形之一者，為當然違背法令。是當事人於小額訴訟程序提起上訴，如依民事
    訴訟法第四百六十八條規定，以第一審判決有不適用法規或適用法規不當為理由
    時，其上訴狀或理由書應有具體之指摘，並揭示該法規之條項或其內容。若係成
    文法以外之法則，應揭示該法則之旨趣。倘為司法院解釋、或最高法院之判例，
    則應揭示該判解之字號或其內容。如以民事訴訟法第四百六十九條所列各款情形
    為理由時，其上訴狀或理由書，應揭示合於該條款之事實。上訴狀或理由書如未
    依此項方法表明者，即難認為已對第一審判決之違背法令有具體之指摘，其上訴
    自難認為合法。
二、經查，本件上訴人對於小額程序之第一審判決提起上訴，其上訴理由僅列載１本
    院九十一年度北小調字第二七三二號未分案之原因。２本院八十八年度北小字第
    一一八一號上訴裁定，吉軒建設股份有限公司法定代理人許志勇未出庭，委任被
    上訴人甲○○出庭，不合民事訴訟法第六十九條但書之規定，以及前開民事裁定
    將該件訴訟代理人甲○○列出與本院八十八年度小抗字第一號民事裁定當事人未
    將該件訴訟代理人甲○○列出之不同點。３上訴人購買台北市○○段○○段六六
    六地號土地之建物中山吉軒協議解除契約之原因，以及協議書有重大錯誤之爭點
    等語。就原判決以當事人不適格為理由而判決駁回上訴人之訴，則未具體指出有
    何違背法令之具體事實，並揭示所違背之法規條項或其內容，揆諸前揭說明，自
    不得謂已合法表明上訴理由，其上訴不合程式，顯難認為合法，自應予裁定駁回
    。
三、本件訴訟費用額，依後附計算書確定為如主文所示金額。
四、依民事訴訟法第四百三十六條之三十二第二項、第四百四十四條第一項、第九十
    五條、第七十八條，裁定如主文。
中      華      民      國    九十二    年      三      月    二十四    日
                                      民事第五庭
                                                審判長法      官  吳青蓉
                                                      法      官  羅富美
                                                      法      官  張松鈞
~T48
計  算  書
項      目                金  額（新台幣）            備    註
第二審裁判費              六百六十三元
第二審送達郵費            一百七十元
合          計            八百三十三元
右為正本係照原本作成
本裁定不得抗告
中      華      民      國    九十二    年      三      月    二十四    日
                                                      法院書記官  黃媚鵑


司法院資訊處製作；財團法人民間司法改革基金會備份。
